---
title: "Bechdel Project"
output: html_document
date: "2024-11-12"
---

```{r setup, include=FALSE}
knitr::opts_chunk$set(echo = TRUE)
```

```{r}
## load in data

```


```{r}
# install packages
install.packages("pacman")
pacman::p_load(tidyverse, readr, ggplot2, dplyr, tidyr)
```
## Loading data
```{r}
## Load data
bechdel_df <- read_csv("../data/bechdel_movies_2023_FEB.csv")
imdb_df <- read_csv("../data/imdb_top_2000_movies.csv")

head(bechdel_df)
head(imdb_df)
```
## Data Cleaning
```{r}
# rename title in imdb
imdb_df <- imdb_df %>% rename(title = "Movie Name")

# lowercase all titles in bechdel and in imdb df
bechdel_df$title <- tolower(bechdel_df$title)
imdb_df$title <- tolower(imdb_df$title)


# Remove all punctuation from titles
bechdel_df$title <- gsub("[[:punct:]]", "", bechdel_df$title)
imdb_df$title <- gsub("[[:punct:]]", "", imdb_df$title)

# merge all data frames based on title column
df <- merge(imdb_df, bechdel_df, by = "title")

# Remove following columns: Overview, Runtime, Poster_Link, date, year, submitterid, id
df <- df %>% 
  subset(select = -c(date, year, submitterid, id))

head(df)

# All column name spaces converted to underscore
colnames(df) <- gsub(" ", "_", colnames(df))
```
Columns:
rating - 
dubious -
imdbid - 
visible -

Meta_score - Metascore er en films rating på IMDB. Den beregnes på den måde at der oprettes en gruppe af kritikere der anmelder film og derefter får deres anmeldelse tildelt en score. Gennemsnittet af disse scores bliver til ét tal og en farve, der så bliver til filmens Metascore: https://www.metacritic.com/about-us/ 

No_of_Votes - Antal personer der har stemt på filmen. Jeg er lidt tvivl om det er alle med en bruger og de kritikere som de bruger til at lave metaratings kombineret, eller kun en af dem. Prøver at se hvor jeg kan undersøge

Gross - Filmens totalte indtjening. Indeholder NA-værdier

